

Hudson Kennedy

ENGENHEIRO DE SOFTWARE

CONTATO

Email:

hudsonhugo90@gmail.com

Telefone: (21) 9 6960-9121



SOBRE MIM

Tive contato com a área de tecnologia há cerca de 10 anos atrás, trabalhando com VB.net e HTML, durante a jornada fui fazendo alguns cursos, onde em 2018 inicei meu Tecnólogo em processos gerenciais e em contrapartida voltei para a área de tecnologia, para trabalhar com Javascript, específicamente no Frontend, onde tenho estudado e feito diversos cursos, formado em Gestão de Processos, com ênfase em Gestão e Otimização de Processos, e sempre tive o desejo de adquirir mais conhecimento e evoluir profissionalmente.Em 2021 iniciei meu MBA em Engenharia de Software, onde aprendi muitas coisas novas e sigo evoluindo a cada dia.Continuarei me aprimorando diariamente como Desenvolvedor Fullstack e Engenheiro de Software, buscando adquirir mais experiência e conhecimento!



EXPERIÊNCIA

Desenvolvedor Fullstack

Agosto 2022 - Outubro 2023

Cast Group

Atuando diretamente com o cliente Bosch, nas diretivas e trativas de manutenção/refatoração de códigos, utilizando Angular e Typescript

Consultor Técnico Fullstack

Janeiro 2022 - Abril 2022

Analista de E-commerce / Desenvolvedor Fullstack

Fevereiro 2019 - Junho 2021

Freelancer/Projetos Pessoais Cursos

Fevereiro 2012 até o momento

VILT Brasil Sistemas de Informação

Consultoria Fullstack, trabalhando com Java no Backend e Angular/React no Frontend, utilizando programas da Plataforma Adobe Experience Manager(AEM), prestando serviços para Porto, CVC e etc.

DT3 Sports

Emissão de nota fiscal, nos marketplaces, desenvolvimento do site em React.JS, otimização de imagem e responsável pela integração do ERP Bling.

99Freelas/Capitona Rio/ETERJ

Fiz curso de informática industrial na ETERJ, e trabalhos de freelancer, usando Angular Js, VB.net, HTML, Javascript, Jquery, Bootstrap, Sass.



FORMAÇÃO ACADÊMICA

Faculdade de Harvard

2023

Pós Graduação

Ciência da Computação

Faculdade Única de MG

2021 - 2022

MBA

Tecnólogo

Engenharia de Software

Faculdade Estácio de Sá

•

Processos Gerenciais

2018 - 2020



Hudson Kennedy

ENGENHEIRO DE SOFTWARE

DESENVOLVEDOR FULL STACK

CONTATO

Email:

hudsonhugo90@gmail.com

Telefone: (21) 9 6960-9121



HTML/CSS/Javascript/Jquery
Angular/React/VueJs/NodeJs/Svelte
Git/Github/NPM/YARN/
Wordpress/Shopify/Bling
APIs/Markdown/Material Design
Bootstrap/Typescript/
Figma/Photoshop/Material UI
Less/Sass/TailwindCss/
Google Analytics/Google Ads
JAVA/PHP/Laravel/AWS/Firebase
Docker/Webpack/Springboot
C#/Python/Swagger/GraphQL
PostgreSQL/Vuetify/Pinia

P

CURSOS EXTRACURRICULARES

DIO - Componentes, Métodos e Ciclo de vida com Vue.js - 2022

DIO - Propriedades e Diretivas de Componentes com Vue.js - 2022

DIO - Bootcamp Eduzz Dev Fullstack - 2022

DIO - Trabalhando com componentes no React - 2022

DIO - Trabalhando com páginas SPA com Angular - 2022

DIO - Arquitetura de componentes e complexidade front-end - 2022

Adobe Professional – AEM Sites Business Practitioner - 2022

Adobe Professional - Dev front-end AEM - 2022

Curso Let's Code (Santander) - Dev Fullstack - 2021

Curso MERN Stack (MongoDB, Express, React & NodeJS -

FaculdadeIV2 - 2021

Curso Inicial de Vuejs - Vuejs Brasil - 2021

Curso Básico a Avançado de Javascript e Typescript (HTML/CSS/NodeJs/React/MySQL/PostgreSQL/MariaDB/ – Udemy – 2020



IDIOMAS

Espanhol - Básico Francês - Básico Italiano - Básico Inglês - Avançado



ATIVIDADES COMPLEMENTARES

Excel/Word /Power Point
Teams/Outlook/Skype
Configurações do sistema
Windows
Domínio de Informática
Digitação
Arquivamento de documentos
Internet em Geral
Google Chrome/Mozilla/Opera